臺灣高雄地方法院刑事判決　　　　　　　94年度訴字第1012號
公　訴　人　臺灣高雄地方法院檢察署檢察官
被　　　告　丁○○　男　25歲.
指定辯護人　本院公設辯護人　丙○○
上列被告因違反槍砲彈藥刀械管制條例案件，經檢察官提起公訴
（94年度偵字第3954號），本院判決如下：
    主  文
丁○○未經許可，持有可發射子彈具有殺傷力之改造手槍，處有
期徒刑貳年肆月，併科罰金新臺幣肆萬元，罰金如易服勞役，以
新臺幣玖佰元即銀元參百元折算壹日。扣案之仿WALTHER廠PPK/S
型半自動手槍製造之改造玩具手槍壹枝（含彈匣壹個，槍枝管制
編號為0000000000號），沒收之。
    事  實
一、丁○○曾於民國86年間，因懲治盜匪條例案件，經本院以88
    年度訴字第1237號案件，判處有期徒刑8年確定，88年12 月
    8日入監執行，嗣於92年12月23日縮短刑期假釋出獄，現仍
    在假釋中。詎仍不知警惕，明知具殺傷力之改造槍枝為槍砲
    彈藥刀械管制條例所規定之違禁物，未經主管機關許可，不
    得持有，竟仍於93年8月13日下午3時30分許，在高雄市○○
    ○路與廣州街口附近，收受不詳姓名、年籍綽號「王大」之
    男子所贈與之具殺傷力之仿WALTHER廠PPK/S型半自動手槍製
    造之玩具手槍換裝土造金屬槍管而成之改造手槍1枝（含彈
    匣壹個，槍枝管制編號為0000000000號）（另同時收受不具
    殺傷力之玩具金屬彈殼加裝直徑約6.0mm之鋼珠而成之改造
    子彈3顆），丁○○並將前開手槍藏放在高雄縣仁武鄉○○○
    街3號住處，而持有手槍。嗣於94年2月5日上午8時30分許，
    為警持搜索票前往上址搜索其涉嫌違反毒品危害防制條例案
    件之事證時，於警方尚未發覺其持有上開手槍前，主動取出
    上開手槍交付警方扣案，而坦承持有並接受裁判。
二、案經海岸巡防總局中部地區巡防局移送臺灣高雄地方法院檢
    察署檢察官偵查起訴。
    理  由
一、訊據被告丁○○，對於前開犯行，坦承不諱，並有扣案之改
    造玩具手槍1支（含彈匣1個）可證，另該扣案手槍，經送鑑
    定，槍枝係由仿WALTHER廠PPK/S型半自動手槍製造之玩具手
    槍換裝土造金屬槍管而成之改造手槍，機械性能良好，且經
    實際填裝同案送鑑之子彈，可順利上膛，供擊發子彈使用，
    確具殺傷力，亦有內政部警政署刑事警察局94年3月28日刑
    鑑字第0940025834號槍彈鑑定書，及該局94年5月30日，刑
    鑑字第0940065710號函各一紙附卷可稽，故被告自白與事實
    相符，其犯行洵堪認定。
二、按槍砲彈藥刀械管制條例已於94年1月26日，經總統令修正
    公佈，將槍砲彈藥刀械管制條例第11條第4項之未經許可持
    有可發射子彈具有殺傷力之改造手槍罪改列為第8條第4項，
    其刑度亦由原來之「1年以上7年以下有期徒刑，併科新臺幣
    700萬元以下罰金」，提高為「3年以上10年以下有期徒刑，
    併科新臺幣700萬元以下罰金」，該法律自同年1月28日起施
    行。被告丁○○則係於93年8月13日起受贈而持有上開槍枝
    ，至94年2月5日自首為警查獲時為止，亦即被告持有手槍犯
    行期間，法律已有變更，惟因持手槍罪為繼續犯，一經持有
    ，其犯罪即告成立，但其完結，須繼續至持有行為終了時為
    止，其終止持有之前，犯罪行為仍在繼續實施之中，其間法
    律縱有變更，但其行為既繼續實施至新法施行以後，即應適
    用新法，而無行為後法律變更之可言。故被告持有上開手槍
    之行為，仍係犯修正後槍砲彈藥刀械管制條例第8條第4項之
    未經許可持有可發射子彈具有殺傷力之改造手槍罪。起訴書
    雖認被告所為係犯修正前槍砲彈藥刀械管制條例第11條第4
    項之罪嫌，惟其顯有誤會，業如前述，且業經蒞庭實施公訴
    之檢察官於本院審理時更正之，併此敘明。又被告係於警方
    尚未發覺其持有上開手槍前，主動取出上開手槍交付警方扣
    案，而坦承持有並接受裁判，此業經證人即實施搜索之海岸
    巡防總局中部地區巡防局嘉義機動查緝隊查緝員乙○○少校
    於本院審理時所結證明確，核與刑法第62條前段規定之自首
    要件相符，依法應減輕其刑。審酌被告持有具殺傷力之改造
    玩具手槍，對社會治安及人民生命財產具有潛在之危害威脅
    甚鉅，惟犯坦承犯行，已有悔意等，及其他一切情狀，爰量
    處如主文所示之刑，以示懲儆。扣案之仿WALTHER廠PPK/S型
    半自動手槍製造之改造玩具手槍1枝（含彈匣壹個，槍枝管
    制編號為0000000000號），具殺傷力，業如前述，其係違禁
    物，爰依刑法第38條第1項第1款規定，宣告沒收之。另扣案
    改造子彈3顆，業經鑑定機關採樣1顆試射，無法擊發，認不
    具殺傷力，故其非違禁物，亦非供犯罪所用或預備之物，爰
    不予宣告沒收，附此敘明。
據上論斷，應依刑事訴訟法第299條第1項前段，槍砲彈藥刀械管
制條例第8條第4項，刑法第11條前段、第42條第2項、第62條前
段、第38條第1項第1款，罰金罰鍰提高標準條例第2條，現行法
規所定貨幣單位折算新臺幣條例第2條，判決如主文。
本案經檢察官甲○○到庭執行職務。
中　　華　　民　　國　　94　　年　　6 　　月　　29　　日
                        鳳山刑事第2庭
                            審判長法官  邱明弘
                                  法官  胡宜如
                                  法官  廖建瑜
以上正本證明與原本無異。
如不服本判決，應於判決送達後10日內，向本院提出上訴狀。
                                書記官  陳掌珠
中　　華　　民　　國　　94　　年　　6 　　月　　29　　日
附錄本判決論罪科刑法條：
槍砲彈藥刀械管制條例第8條：
未經許可，製造、販賣或運輸鋼筆槍、瓦斯槍、麻醉槍、獵槍、
空氣槍或第4條第1項第1款所定其他可發射金屬或子彈具有殺傷
力之各式槍砲者，處無期徒刑或5年以上有期徒刑，併科新臺幣1
千萬元以下罰金。
未經許可，轉讓、出租或出借前項所列槍枝者，處 5 年以上有期
徒刑，併科新臺幣 1 千萬元以下罰金。
意圖供自己或他人犯罪之用，而犯前二項之罪者，處無期徒刑或
 7 年以上有期徒刑，併科新臺幣 1 千萬元以下罰金。
未經許可，持有、寄藏或意圖販賣而陳列第 1 項所列槍枝者，處
 3年以上10年以下有期徒刑，併科新臺幣700萬元以下罰金。
第 1 項至第 3 項之未遂犯罰之。
